# 关于投资者撤资事宜

提问人：18658158592 时间：2019-04-26 13:28:19
原本 A 公司注册资本 1000 万，后来通过评估部分溢价 投资者总共投资3000 万至公司 A，占 65% 股份，其中 1857 万进注册资本， 1143 万进资本公积，已完成工商表更，股份结构为 A35%投资者65%，目前经双方合作原因，投资者撤资，按照总投入（ 3000 ）万的资金还回，外加部分利息。请问此种情况 A公司该如何操作。

回答人：chenyiwei
A 企业减资时，首先按减少的实收资本金额（ 1857 万元）冲减实收资本，支付给投资者的退股款超出 1857 万元的部分，依次冲减资本公积（资本溢价）、盈余公积、未分配利润。